【裁判字號】    89,易,2031
【裁判日期】    890710
【裁判案由】    詐欺
【裁判全文】
臺灣板橋地方法院刑事判決                      八十九年度易字第二○三一號
    公  訴  人  臺灣板橋地方法院檢察署檢察官
    被      告  乙○○
右列被告因詐欺案件，經檢察官提起公訴（八十九年度偵字第五七九九號），本院判
決如左：
    主  文
乙○○意圖為自己不法之所有，以詐術使人將本人之物交付未遂，處拘役伍拾日。
扣案之假金飾項鍊壹條（重玖錢伍分柒釐）沒收。
    事  實
一、乙○○明知其所有之金飾項鍊係膺品，竟意圖為自己不法之所有，持該假金飾項
    鍊一條（重九錢五分七釐），於民國八十九年三月十五日上午十時四十五分許，
    前往位於台北縣樹林鎮鎮○街四二號之「寶宮銀樓」，誑稱前開假金飾項鍊係真
    品，而擬向該銀樓老闆娘甲○○典當新台幣（下同）八千元，因甲○○察覺有異
    ，經報警當場查獲而未遂，並扣得乙○○所有欲典當之假金飾項鍊一條，始循線
    偵悉上情。
二、案經台北縣警察局樹林分局報請台灣板橋地方法院檢察署檢察官偵查起訴。
    理  由
一、訊據被告曾文豪固供承有於前開時地持項鍊一條向銀樓典當之事實，惟矢口否認
    有詐欺之犯行，辯稱：該項鍊係其友人向其借錢，而交付其用以清償，其並不知
    該條項鍊是假的云云。經查，右揭事實，業據被害人甲○○於警訊及偵查中指述
    被告於前往該銀樓典當時，初稱該項鍊係在南部購買，未帶保單，嗣伊問及被告
    購入時之金額，被告則改稱係朋友欠其款項，而持該項鍊抵債，經伊以火燒烤該
    項鍊察覺有異時，被告又稱要找朋友等情明確；而扣案之金飾項鍊色澤確較一般
    金飾項鍊為淡乙節，亦據公訴人及本院分別調取勘驗無訛，復有該假金飾項鍊一
    條扣案可證，則被告既對於該條項鍊係膺品之情並不否認，且陳稱其友人交付該
    條項鍊時，即無保單，其係因認好心出借款項予友人，而認該友人應不會對其欺
    騙等語不虛（見本院八十九年六月二十六日審判筆錄），顯見其應已知有正當來
    源之項鍊，一般均隨而附有保單，其對於該項鍊之真假，並非全然無疑，惟其仍
    持以向銀樓典當，且於被害人察覺有異時，閃爍其詞，足認其有詐欺之意圖及行
    為至明。本件事證已臻明確，被告之犯行洵堪認定，應依法論科。
二、核被告所為，係犯刑法第三百三十九條第三項、第一項之詐欺取財未遂罪。被告
    著手於詐欺取財行為之實施，未生詐欺取財之結果，為未遂犯，爰依刑法第二十
    六條前段之規定，按既遂犯之刑度減輕其刑。爰審酌被告之素行，與其明知贗品
    ，猶以詐術魚目混珠，擬詐取款項，所為實已破壞社會經濟秩序，其犯罪之動機
    、目的、手段、所欲詐得財物之價值、犯罪所生之危害及犯罪後態度不佳否認犯
    行等一切情狀，量處如主文所示之刑，以資懲儆。
三、扣案之假金飾金項鍊一條（重九錢五分七釐），係被告所有供犯罪之物，爰依刑
    法第三十八條第一項第二款之規定宣告沒收。
據上論斷，應依刑事訴訟法第二百九十九條第一項前段，刑法第三百三十九條第三項
、第一項、第二十六條前段、第三十八條第一項第二款，罰金罰鍰提高標準條例第一
條前段，判決如主文。
本案經檢察官洪清秀到庭執行職務
中      華      民      國      八十九      年      七     月    十     日
                                      臺灣板橋地方法院刑事第一庭
                                          法  官  邱 靜 琪
右正本證明與原本無異
如不服本判決，應於送達後十日內向本院提出上訴狀
                                          書記官  劉 日 賓
中      華      民      國      八十九      年      七     月    十二   日
附錄本案論罪科刑法條全文：
刑法第三百三十九條
意圖為自己或第三人不法之所有，以詐術使人將本人或第三人之物交付者，處五年以
下有期徒刑、拘役或科或併科一千元以下罰金。
以前項方法得財產上不法之利益或使第三人得之者亦同。
前二項之未遂犯罰之。


司法院資訊處製作；財團法人民間司法改革基金會備份。
